臺灣高雄地方法院刑事判決　　　　　　　　　　　　九十三年度交訴字第一四０號
　　公　訴　人　臺灣高雄地方法院檢察署檢察官
　　被　　　告　丙○○
右列被告因公共危險等案件，經檢察官提起公訴（臺灣高雄地方法院檢察署九十三年
度偵字第一四一二六號），嗣因被告就被訴事實為有罪之陳述，經本院告知簡式審判
程序意旨，並聽取公訴人及被告之意見後，本院合議庭裁定由受命法官獨任依簡式審
判程序審理，判決如左：
    主  文
丙○○駕駛動力交通工具肇事，致人受傷而逃逸，處有期徒刑陸月，如易科罰金，以
佰元折算壹日，緩刑貳年。
被訴過失傷害部分公訴不受理。
    事  實
一、丙○○考領有普通自用小客車駕駛執照，於民國九十三年六月十日凌晨，駕駛車
    牌號碼ＺＫ─三九二九號自用小客車，沿高雄縣鳳山市○○路內側快車道由西向
    東方向行駛，於九十三年六月十日凌晨一時四分許，途經高雄縣鳳山市○○路與
    光遠東路之有號誌三岔路口，而欲向左轉進入光遠路口之際，本應注意汽車駕駛
    人行車速度，應依標誌之規定（該路段速限五十公里），行至有號誌交岔路口時
    ，應減速慢行，作隨時停車之準備，且汽車行至交岔路口，左轉彎時，應距交岔
    路口三十公前顯示方向燈或手勢，行至交岔路口中心處左轉，並不得占用來車搶
    先左轉，且轉彎車應讓直行車先行，以避免危險之發生，而當時天氣雨天、夜間
    有照明設備、視距良好、柏油路面濕潤無缺陷、亦無其他障礙物，且依其智識、
    能力亦無不能注意之情事，詎丙○○疏未注意及此，竟貿然以時速六十公里之速
    度超速行駛，亦未讓對向 ( 鳳林路由東向西)之直行車先行，反而占用該對向車
    道，搶先左轉至光遠路，而轉彎車未依規定讓直行車先行，適有甲○○騎乘之車
    號ＸＵＫ─二二０號機車沿鳳林路慢車道由東向西方向行駛，行至上開三岔路口
　　時，丙○○見狀未及閃避，致其駕駛之自用小客車之左前側撞擊甲○○騎乘之機
　　車左後側，使甲○○於遭受撞擊人車倒地後，因而受有左跟股開放性骨折併跟腱
　　斷裂、左膝部擦傷等傷害（過失傷害部分業經撤回告訴，詳如後述）。詎丙○○
    明知汽車駕駛人如肇事致人受傷，應即採取救護或其他必要措施，並向警察機關
　　報告，不得逃逸，竟另萌生駕車肇事逃逸之犯意，未下車查看甲○○受傷狀況並
　　採取救護或其他必要措施，即逕行駕車逃逸，嗣經不詳姓名年籍之路人見狀，記
  　下丙○○之車牌號碼交由警方，而循線查獲。
二、案經甲○○訴由高雄縣政府警察局鳳山分局報告臺灣高雄地方法院檢察署檢察官
    偵查起訴。
    理  由
壹、有罪部分：
甲、程序方面：
一、按除被告所犯為死刑、無期徒刑、最輕本刑為三年以上有期徒刑之罪或高等法院
    管轄第一審案件者外，於法院行準備程序進行中，被告先就被訴事實為有罪之陳
    述時，審判長得告知被告簡式審判程序之旨，並聽取當事人、代理人、辯護人及
    輔佐人之意見後，裁定進行簡式審判程序；且受命法官行準備程序，與法院或審
    判長有同一之權限；又簡式審判程序之證據調查，不受刑事訴訟法第一百五十九
    條第一項、第一百六十一條之二、第一百六十一條之三、第一百六十三條之一及
    第一百六十四條至第一百七十條規定之限制，刑事訴訟法第二百七十三條之一第
    一項、第二百七十九條第二項前段、第二百七十三條之二分別定有明文。
二、查本件被告丙○○所犯為死刑、無期徒刑、最輕本刑為三年以上有期徒刑以外之
    罪，且非高等法院管轄第一審之案件，其於準備程序就前揭被訴事實為有罪之陳
    述，經受命法官告知簡式審判程序之旨，並聽取當事人之意見後，本院認無不得
    或不宜改依簡式審判程序進行之處，爰依刑事訴訟法第二百七十三條之一第一項
    、第二百八十四條之一，裁定本件由受命法官獨任進行簡式審判程序，合先敘明
    。
乙、實體方面：
一、右揭犯罪事實，業據被告丙○○於本院審理中坦承不諱，核與告訴人甲○○於警
　　詢、偵查中指訴之情節均相符，並有診斷證明書、道路交通事故現場圖、道路交
　　通事故調查報告表（一）、（二）各一件，現場暨車損照片十五張、丙○○考領
　　普通自用小客車駕駛執照一張附卷可稽。是被告前揭自白與事實相符，應堪採為
　　論罪之依據，而本案事證明確，被告右揭肇事逃逸犯行，堪以認定。
二、核被告丙○○所為，係犯刑法第一百八十五條之四駕駛動力交通工具致人受傷而
    逃逸罪。爰審酌被告駕車肇事致人受傷後逃逸，以規避民、刑事責任，行為固不
    足取，惟念其於犯後坦承犯行，且與告訴人達成和解，有調解書一份在卷可查，
　　其已知所悔悟，並經告訴代理人張嘉哲於本院九十四年一月七日審訊時再三表示
    ：被告案後確實很有誠意，並已全部履行條件完畢，請求給予最低度量刑及緩刑
    宣告，以啟自新等一切情狀，爰量處如主文所示之刑，併諭知易科罰金之折算標
    準。又被告前未曾受有期徒刑以上刑之宣告，有臺灣高等法院被告全國前案紀錄
    表一份在卷足按，一時失慮，致罹刑章，經此偵審程序，當知所警惕，信無再犯
    之虞，本院認所宣告之刑以暫不執行為適當，併諭知緩刑二年，以啟自新。
貳、不受理部分：
一、公訴意旨另以：被告丙○○考領有普通自用小客車駕駛執照，於民國九十三年六
    月十日凌晨，駕駛車牌號碼ＺＫ─三九二九號自用小客車，沿高雄縣鳳山市○○
    路內側快車道由西向東方向行駛，於九十三年六月十日凌晨一時四分許，途經高
    雄縣鳳山市○○路與光遠東路之有號誌三岔路口，而欲向左轉進入光遠路口之際
    ，本應注意汽車駕駛人行車速度，應依標誌之規定（該路段速限五十公里），行
    至有號誌交岔路口時，應減速慢行，作隨時停車之準備，且汽車行至交岔路口，
    左轉彎時，應距交岔路口三十公前顯示方向燈或手勢，行至交岔路口中心處左轉
    ，並不得占用來車搶先左轉，且轉彎車應讓直行車先行，以避免危險之發生，而
    當時天氣雨天、夜間有照明設備、視距良好、柏油路面濕潤無缺陷、亦無其他障
    礙物，且依其智識、能力亦無不能注意之情事，詎被告疏未注意及此，竟貿然以
    時速六十公里之速度超速行駛，亦未讓對向 (鳳林路由東向西)之直行車先行，
    反而占用該對向車道，搶先左轉至光遠路，而轉彎車未依規定讓直行車先行，適
    有告訴人甲○○騎乘之車號ＸＵＫ─二二０號機車沿鳳林路慢車道由東向西方向
    行駛，行至上開三岔路口時，被告見狀未及閃避，致其駕駛之自用小客車之左前
    側撞擊告訴人騎乘之機車左後側，使告訴人於遭受撞擊人車倒地後，因而受有左
　　跟股開放性骨折併跟腱斷裂、左膝部擦傷等傷害，因認被告涉犯刑法第二百八十
  　四條第一項之過失傷害罪嫌。
二、按告訴乃論之罪，告訴人於第一審辯論終結前，得撤回其告訴；又告訴經撤回者
    ，法院應諭知不受理之判決，刑事訴訟法第二百三十八條第一項，及第三百零三
    條第三款定有明文。查本件被告丙○○涉犯過失傷害犯行部分，經檢察官提起公
    訴，認被告係犯刑法第二百八十四條第一項之過失傷害罪，依同法第二百八十七
    條前段之規定須告訴乃論，茲據告訴人甲○○於本院九十四年一月七日審理中具
    狀撤回告訴，有撤回告訴狀一份在卷可稽，揆諸前開說明，爰就此部分諭知不受
    理之判決。
據上論斷，應依刑事訴訟法第四百五十二條、第二百七十三條之一第一項、第二百八
十四條之一、第二百九十九條第一項前段、第三百零三條第三款，刑法第一百八十五
條之四、第四十一條第一項、第七十四條第一款，罰金罰鍰提高標準條例第二條，判
決如主文。
本案經檢察官乙○○到庭執行職務。
中      華      民      國    九十四    年      一      月    二十一    日
                                臺灣高雄地方法院交通法庭
                                    法  官  施添寶
右正本證明與原本無異。
如不服本判決，應於收受送達後十日內向本院提出上訴書狀。
　　　　　　　　　　　　　　　　　　書記官  陳威志
中　　　華　　　民　　　國　　九十四　　年　　　一　　　月　　二十一　　日
附錄法條：
中華民國刑法第一百八十五條之四
駕駛動力交通工具肇事，致人死傷而逃逸者，處六月以上五年以下有期徒
刑。
